臺灣臺中地方法院刑事判決　　　　　　　 96年度訴字第416號
公　訴　人　臺灣臺中地方法院檢察署檢察官
被　　　告　甲○○
　　　　　　　　　　號
上列被告因毒品危害防制條例案件，經檢察官提起公訴（95年度
毒偵字第5666號）及移送併辦 (96年度毒偵字第1087號)，本院
合議庭裁定由受命法官獨任進行簡式審判程序後，判決如下：
    主    文
甲○○施用第一級毒品，處有期徒刑玖月，扣案海洛因（淨重貳
點壹貳公克）沒收銷燬之，空包裝玖包（重貳點貳玖公克）沒收
。又施用第二級毒品，處有期徒刑柒月。應執行有期徒刑壹年貳
月，扣案海洛因（淨重貳點壹貳公克）沒收銷燬之，空包裝玖包
（重貳點貳玖公克）沒收。
    犯罪事實及理由
一、甲○○曾因違反麻醉藥品管理條例及搶奪案件，經法院分別
    判處有期徒刑4月及4年6月，定應執行刑為有期徒刑4年8月
    確定，於民國87年9月8日入監執行，並於89年1月19 日縮短
    刑期假釋出獄，於假釋期間內，又因竊盜、毒品、違反槍砲
    彈藥刀械管制條例及妨害公務等案件，經法院分別判處有期
    徒刑1年6月、10月、6月、4月及10月，定應執行刑為有期徒
    刑3年10月確定，而入監執行，並因而撤銷前開假釋，執行
    撤銷假釋後所餘殘刑，上開徒刑經接續執行後於95年5月5日
    縮短刑期假釋出獄，現仍在保護管束期間內。又前因施用毒
    品案件，經送觀察、勒戒後，認有繼續施用毒品之傾向，經
    臺灣臺中地方法院裁定令入戒治處所施以強制戒治，執行至
    90年12月21日停止並付保護管束，迄91年6月13日保護管束
    期滿未經撤銷視為強制戒治期滿。詎仍不知悔改，復基於施
    用第1、2級毒品海洛因、甲基安非他命具有使人成癮而反覆
    施用之犯意，(一)自95年9月10日起至95年12月底止，以約3
    至5日施用1次之頻率，在臺中縣清水鎮○○里○鄰○○路388
    之3號住處，反覆施用海洛因，(二)自95年9月10日起至96年
    1月5日5時回溯4日內某時，以約3至5日施用1次之頻率，在
    臺中縣清水鎮○○里○鄰○○路388之3號住處，反覆施用甲
    基安非他命。嗣先於95年11月22日18時20分許，甲○○騎乘
    車牌號碼VTP-027號輕型機車，行經臺中縣清水鎮○○路417
    號前，因未戴安全帽為警攔檢盤查，甲○○於尚未被警發覺
    前，主動交出海洛因9包（合計淨重2.12公克、空包裝重2
    ．29公克）並向警員坦承施用之事實，自首而接受裁判，次
    於96年1月5日5時許，台中縣警察局在臺中縣梧棲鎮○○路○
    段741巷37弄11號執行另案陳俊協搜索案件時，甲○○於尚
    未被發覺前，主動向執行搜索之警員坦承前揭施用之事實，
    自首而接受裁判。
二、前揭犯罪事實，業據被告甲○○坦承不諱，並有中山醫學大
    學附設醫院藥物檢測中心檢驗報告書2份及法務部調查局鑑
    定書1份在卷可稽，復有前揭海洛因扣案足佐，足徵被告自
    白與事實相符。又被告前揭強制戒治執行完畢等情，此有臺
    灣高等法院被告全國前案紀錄一份在卷可參，被告於前開強
    制戒治執行期滿五年內再犯施用毒品罪，亦堪認定。本案事
    證已臻明確，被告犯行洵堪認定。
三、按施用毒品行為，大多具有成癮性，故毒品危害防制條例之
    施用第一級或第二級毒品罪，依該條例之立法意旨，原即預
    定其有反覆施用第一級或第二級毒品之性質，固得認屬學理
    上所稱「集合犯」而為包括之一罪。然對依集合犯而論以包
    括一罪之判斷，仍不能無限擴張，其一罪範圍之認定，必須
    與連續犯刪除之立法旨趣相契合，苟行為人主觀上，非出於
    一個決意，客觀上各行為間，又無密切接近關係，依一般社
    會通念，認不應評價為一罪方合於刑罰公平原則時，自不能
    悉數率皆論以一罪 (最高法院96年台上字第2083判決參照)
    ，查本案被告於前揭相密接之95年11月22日及96年1月5日經
    採尿送驗結果均呈前揭施用海洛因及甲基安非他命之陽性反
    應，被告復於本院自白其係以以約3至5日施用1次之頻率反
    覆施用毒品，參酌施用毒品具有成癮性，是依前揭說明，被
    告反覆施用海洛因、甲基安非他命多次，應分別成立「集合
    犯」之一罪。故核被告所為，係犯毒品危害防制條例第10
    條第1項、第2項之施用第一、二級毒品罪。被告持有第一、
    二級毒品之低度行為，為其施用第一、二級毒品之高度行為
    所吸收，不另論罪。公訴人雖僅就被告自95年9月10日起至
    同年11月22日17時許止反覆施用海洛因、甲基安非他命部分
    起訴，惟被告其餘施用第一、二級毒品之事實與公訴人起訴
    之部分，具有集合犯之實質上一罪關係已如前述，復經檢察
    官移送併辦及於本院審理中敘明，應為起訴效力所及，本院
    自應併予審究。被告於95年11月22日、96年1月5日在未被有
    偵查犯罪職權之機關或公務員知悉其施用毒品前，即自行向
    警方交出海洛因並供述其前揭施用毒品之事實，此有警員職
    務報告及台中縣警察局刑事案件移送書在卷可參，堪認被告
    已經自首上述犯罪，爰依刑法第62條前段之規定減輕其刑。
    審酌被告素行不佳，此有臺灣高等法院被告全國前案紀錄一
    份在卷可參，其犯罪之動機、目的、手段、其品行及智識程
    度、所為施用毒品犯行為自戕之病態行為及其犯後坦承犯行
    ，態度良好等一切情狀，分別量處如主文所示之刑，並定其
    執行之刑。扣案之海洛因（合計淨重2.12公克)應依毒品危
    害防制條例第18條第1項前段之規定宣告沒收銷燬之，空包
    裝9包 (重2．29公克）係被告所有供施用毒品包裝之物，應
    予沒收。
據上論斷，應依刑事訴訟法第二百七十三條之一第一項、第二百
九十九條第一項前段，毒品危害防制條例第十條第一項、第二項
、第十八條第一項前段，刑法第十一條、第六十二條前段、第五
十一條第五款、第三十八條第一項第二款，判決如主文。
中　　華　　民　　國　　96　　年　　6 　　月　　4 　　日
                  刑事第二庭    法  官  郭書豪
上正本證明與原本無異
如不服本判決，應於送達後十日內向本院提出上訴狀（須附繕
本），上訴於臺灣高等法院臺中分院。
中　　華　　民　　國　　96　　年　　6 　　月　　4 　　日
                                書記官  陳美虹
附錄本案論罪科刑法條：
毒品危害防制條例第十條第一項：
施用第一級毒品者，處六月以上五年以下有期徒刑。
施用第二級毒品者，處三年以下有期徒刑。
